臺灣花蓮地方法院刑事判決　　　　　　　　　　　　　九十三年度易字第一四三號
　　公　訴　人　臺灣花蓮地方法院檢察署檢察官
　　被　　　告　庚○○
右列被告因竊盜案件，經檢察官提起公訴（九十三年偵字第二二七三號、九十三年度
偵字第二二一七號）及併案審理（九十三年度偵字第二四００號、九十三年度偵字第
二四０五號、九十三年度偵字第二四六一號），被告於本院準備程序中自白犯罪，經
本院合議庭裁定行簡式審判程序，判決如左：
    主  文
庚○○連續竊盜，處有期徒刑拾月。扣案之鑰匙壹支，沒收；又意圖為自己不法之所
有，而侵占離本人所持有之物，處罰金貳仟元，如易服勞役，以佰元折算壹日。
    事  實
一、庚○○前曾於九十三年七月間因竊盜案件，經本院判處拘役五十五日確定（非累
    犯），猶不知悔改，復基於意圖為自己不法所有之概括犯意，連續為下述之竊盜
    犯行：
（一）於如附表一所示之時間，至因眷村改建計劃遷出而交由空軍總部收回管理之如
      附表一所示之地點，以徒手將鋁門窗拆除之方式，竊取如附表一所示之鋁門窗
      多只。得手後，先後轉售予不知情之設於花蓮市○○街二號志億資源回收場員
      工高子勝及花蓮縣吉安鄉○○路七六六號倪宏耀所經營之資源回收場，得款各
      約新台幣（下同）一百三十元、三百元、二百元、二百元至三百元。嗣於如附
      表一編號五所示之時間、地點竊取財物時，為警當場查獲，並查扣鋁紗窗框六
      只。
（二）於九十三年十月四日凌晨五時許，在花蓮縣吉安鄉○里○街一七七號前，以其
      自備之鑰匙一支，竊取甲○○所有之車號ＷＵＮ－四九一號重型機車，得手後
      ，作為交通工具使用。
（三）於九十三年十月二十八日凌晨一時二十分許，在花蓮縣吉安鄉○○○街二十四
      巷七號，以其自備之鑰匙一支，竊取丁○○所有之車號ＷＵＯ－六０一號輕型
      機車，得手後，作為交通工具使用，並為逃避警方查緝，改懸掛其父邱財成所
      有之車號ＲＥＸ－六二九號車牌。嗣於同日下午一時四十五分許，庚○○騎乘
      上開所竊得之機車，行經花蓮縣吉安鄉○里○街與南十六街交岔路口時為警攔
      檢查獲，並扣得庚○○所有之上開鑰匙一支。
二、庚○○復於同年九月二十四日下午二時許，在花蓮市○○○街與中原路口附近某
    空屋內，拾獲手提包一隻，內有賴玉雲郵局儲金簿一本（遺失或遭竊時間見附表
    二編號一，公訴人漏載，併予敘明）；錦偉汽車公司發票章、印鑑章各一枚、江
    錦祥名義之花蓮第二信用合作社存簿、花蓮中小企業銀行存簿各一本、發票人焦
    點照相公司之二信支票二十張、發票人張志賢之二信支票十七張、發票人張志賢
    之中國信託銀行支票二張、發票人陳珮瑜之彰化銀行支票十一張、發票人錦偉汽
    車公司之一信空白支票十張、發票人江錦祥之花蓮中小企業銀行支票四十八張、
    發票人賴燕玲之花蓮中小企業銀行支票四張、發票人向宜之彰化銀行支票七張、
    發票人黃義舜之彰化銀行支票七張、發票人張德祥之一信支票一張、發票人許秀
    珍之彰化銀行支票一張、發票人李慧蘭之土地銀行支票一張（遺失或遭竊時間見
    附表二編號二）；丑○○郵局儲簿一本、台新銀行提款卡一張（遺失或遭竊時間
    見附表二編號三）；癸○○汽車駕照一張（遺失或遭竊時間見附表二編號四）；
    辛○○身分證、汽車駕照、機車駕照各一張、李基德身分證、美容丙級技術證、
    戶口名簿各一張、第一商業銀行存簿、台灣銀行、花蓮第一信用合作社存摺各一
    本（遺失或遭竊時間見附表二編號五）；己○○身分證、健保卡各一張（遺失或
    遭竊時間見附表二編號六）；古和鷹身分證一張（遺失或遭竊時間見附表二編號
    七）；壬○○汽車駕照、機車駕照各一張、太昌郵局存簿一本（遺失或遭竊時間
    見附表二編號八）；丙○○身分證、健保卡、黨證、自小客車駕照、二信提款卡
    各一張、郵局存簿一本、印章一顆（遺失或遭竊時間見附表二編號九）；卯○○
    郵局儲金簿一本（遺失或遭竊時間見附表二編號十）等財物，係屬離本人所持有
    之物，竟另基於意圖為自己不法之所有，將之侵占入己。嗣於同年十月一日下午
    二時三十分許，在花蓮市○○街三一二巷二十號住處為警查獲，並扣得上開證件
    等資料。
二、案經花蓮縣警察局花蓮分局報請臺灣花蓮地方法院檢察署檢察官偵查起訴及函送
    併案審理。
    理  由
一、右揭事實，業據被告庚○○於警詢、偵查及本院審理時均坦承不諱，核與證人戊○○、高子勝、倪宏勝、甲○○、丁○○、張培銘、丙○○、寅○○、辛○○、
    卯○○、癸○○、古和鷹、乙○○、壬○○、丑○○、己○○等人在警訊時證述
    之情節大致相符，復有贓物認領保管收據十三紙、照片十五幀、花蓮縣警察局車
    輛協尋、車牌失竊（尋獲）電腦輸入單一紙附卷可稽，其自白與事實相符，本件
    事證明確，被告犯行洵堪認定。
二、核被告所為，係犯刑法第三百二十條第一項之竊盜罪、同法第三百三十七條之侵
    占離本人持有之物罪。又被告先後七次竊盜犯行，時間緊接，所犯罪名相同，顯
    係基於概括犯意反覆為之，均為連續犯，應依刑法第五十六條規定論以一罪，並
    加重其刑。又公訴人雖僅就被告事實欄一（一）犯行部分提起公訴，漏未論及其
    所犯事實欄一（二）、（三）部分，惟此部分與已起訴部分有連續犯之關係，為
    裁判上一罪，且經公訴人函請併案辦理，本院自得併予審理。其前後所竊盜與侵
    占二罪間，犯意各別，行為互殊，應分論並罰。爰審酌被告前有如事實欄所載之
    前科紀錄，有台灣高等法院被告全國前案紀錄表一份存卷可按，素行不佳，猶不
    知檢束行徑，年輕力壯卻不思正當工作，妄想以非法手段不勞而獲，觀念偏差，
    並斟酌被告之智識程度、犯罪動機、手段、行竊次數、所得財物及犯後坦承犯行
    ，態度良好等一切情狀，各量處如主文所示之刑，並就侵占遺失物罪，諭知易服
    勞役之折算標準。末查，扣案之機車鑰匙一支係為被告所有，並係供犯本件竊取
    機車所用之物，業據被告於本院審理時所供承在卷，爰依刑法第三十八條第一項
    第二款之規定宣告沒收。
據上論結，應依刑事訴訟法第二百九十九條第一項前段，刑法第三百二十條第一項、
第五十六條、第三百三十七條、第四十二條第二項、第三十八第一項第二款，罰金罰
鍰提高標準條例第一條前段、第二條，判決如主文。
本案經檢察官子○○到庭執行職務。
中      華      民      國    九十三    年     十一     月    二十六    日
                              臺灣花蓮地方法院刑事第一庭
                                  法    官    李  豫  雙
右正本證明與原本無異。
如對本判決不服，應於送達後十日內，向本院提出上訴狀。（應抄附繕本）告訴人或
被害人如對於本判決不服者，應具備理由請求檢察官上訴，其上訴期間之計算係以檢
察官收受判決正本之日期為準。
                                  法院書記官
中      華      民      國    九十三    年     十一     月    二十九    日
附錄本判決論罪之法律條文：
刑法第三百二十條第一項：
意圖為自己或第三人不法之所有，而竊取他人之動產者，為竊盜罪，處五年以下有期
徒刑、拘役或五百元以下罰金。
刑法第三百三十七條：
意圖為自己或第三人不法之所有，而侵占遺失物、漂流物或其他離本人所持有之物者
，處五百元以下罰金。
附表一：庚○○竊取財物一覽表
┌──┬────────┬───────────────┬────────┐
│編號│時            間│地                          點│竊取之財物      │
├──┼────────┼───────────────┼────────┤
│一  │93.09.25下午14時│吉安鄉仁里村仁愛新村二號一樓  │鋁紗窗框四只    │
├──┼────────┼───────────────┼────────┤
│二  │93.09.26下午14時│吉安鄉仁里村仁愛新村十六號二樓│鋁紗窗框三只    │
├──┼────────┼───────────────┼────────┤
│三  │93.09.28下午14時│吉安鄉仁里村仁愛新村十三號一樓│鋁紗窗框二只    │
├──┼────────┼───────────────┼────────┤
│四  │93.10.02上午08時│吉安鄉仁里村仁愛新村四號三樓  │鋁紗窗框三只    │
├──┼────────┼───────────────┼────────┤
│五  │93.10.04下午17時│吉安鄉仁里村仁愛新村十五號三樓│鋁紗窗框六只    │
└──┴────────┴───────────────┴────────┘
附表二：庚○○侵占被害人財物一覽表
┌──┬────────┬───────────────┬────────┐
│編號│時            間│地                          點│被害人          │
├──┼────────┼───────────────┼────────┤
│一  │89.02.某日      │花蓮縣花蓮市重慶市場          │寅○○          │
├──┼────────┼───────────────┼────────┤
│二  │89.06或07月間   │花蓮縣吉安鄉○○村○○路家中  │乙○○          │
├──┼────────┼───────────────┼────────┤
│三  │90.07或08月間   │花蓮市○○○路電影城前        │丑○○          │
├──┼────────┼───────────────┼────────┤
│四  │90.12.10        │皮卡丘超商                    │癸○○        │
├──┼────────┼───────────────┼────────┤
│五  │91.06.某日      │花蓮市○○○街歡樂超商前      │辛○○          │
├──┼────────┼───────────────┼────────┤
│六  │91.06月中旬某日 │花蓮市區                      │己○○          │
├──┼────────┼───────────────┼────────┤
│七  │91.07或08月某日 │花蓮市○○路三二五之十二號口  │古和鷹          │
├──┼────────┼───────────────┼────────┤
│八  │91.09月中旬某日 │花蓮市○○路二０七號一樓      │壬○○          │
├──┼────────┼───────────────┼────────┤
│九  │92.01.中旬某日  │花蓮縣花蓮市○○路五三三巷六號│丙○○          │
├──┼────────┼───────────────┼────────┤
│十  │92.07或08月某日 │花蓮縣吉安鄉○○路○段七十六號│卯○○          │
└──┴────────┴───────────────┴────────┘
